臺灣臺北地方法院交通事件裁定　　　　　　　　　　九十一年度交聲字第五八六號
　　異議人即
　　受處分人　甲○○
右列異議人即受處分人因違反道路交通管理處罰條例案件，對於臺北市交通事件裁決
所中華民國九十一年四月二十二日所為之處分（原處分案號：北市裁三字第駕裁二二
－Ｚ00000000號），聲明異議，本院裁定如左：
    主      文
異議駁回。
    理      由
一、按汽車行駛高速公路，不得有在路肩上行駛之行為，高速公路交通管制規則第九
    條第一項第二款定有明文。汽車行駛於高速公路，而不遵管制之規定者，處汽車
    駕駛人新臺幣（以下同）三千元以上六千元以下罰鍰，道路交通管理處罰條例第
    三十三條第一項定有明文。又汽車駕駛人駕駛汽車違反道路交通管理處罰條例第
    三十三條規定者，除應依該條所規定之罰鍰處罰外，並予記違規點數一點，道路
    交通管理處罰條例第六十三條第一項第一款亦定有明文。
二、本件異議人即受處分人甲○○駕駛車牌號碼ＣＢ－○二二九號自用小客車，於民
    國九十一年二月二十六日十三時五十分，在國道一號高速公路南下五點三公里處
    行駛路肩，經內政部警政署國道公路警察局第一警察隊（以下稱國道一隊）員警
    楊崇彬當場攔停稽查，以受處分人駕駛其上開自用小客車有違反前揭道路交通管
    理處罰條例第三十三條第一項規定之行為逕行掣單舉發，受處分人於應到案日期
    前申訴，原處分機關函請原舉發單位調查結果，仍認受處分人有違反道路交通管
    理處罰條例第三十三條第一項、第六十三條第一項第一款之規定，依道路交通管
    理事件統一裁罰標準表裁處罰鍰三千元，並記違規點數一點。
三、訊據受處分人矢口否認有於前開時間在前開地點之高速公路行駛路肩之行為，辯
    稱略以：我確實未行駛路肩，係因當時腸胃不適，致前輪偏離外側車道三十至五
    十公分，惟隨即轉回車道，時間不到一秒，當時車道順暢，並無需行駛路肩之必
    要，且舉發單位並無證據證明有前開違規事實云云。然查：右揭違規事實，業據
    證人即本件舉發員警楊崇彬於本院調查時到庭證稱：「當時我們是十點到十四點
    巡邏勤務，因為接近勤務尾聲，我們將車停在國道一號南下五點四Ｋ的避車彎，
    取締路權違規。當時在十三點五十分時有一部黑色自小客車ＣＢ─○二二九號一
    出彎道約在五點一Ｋ那邊就看到他，她一直行駛到五點三公里處我們才將他攔下
    ，我們請他出示駕行照告知他行駛路肩，受處分人辯稱他沒有行駛路肩，但是我
    與另一位小隊長在五點一公里到五點三公里處都同時目擊受處分人整部車都行駛
    在路肩，等我們驅車要上前攔查他時該部車又回到外側車道。」等語，有訊問筆
    錄一份在卷可稽，此外並有舉發違反道路交通管理事件通知單（原舉發單號：公
    警局交字第Ｚ00000000號）一紙附卷可憑。按證人楊崇彬為原處分機關
    認定受處分人有前述規行為之原證人，其到庭在本院法官面前以言詞供述本件訴
    訟上之待證事實（高速公路行駛路肩之違規事實），本院由其上開供述已得有受
    處分人確有上開違規行為之心證，且於本件卷存證據資料內並無任何積極證據足
    以證明證人楊崇彬上開供述係屬虛偽，亦無有足以令人顯信其供述為不可採之品
    性證據或前科證據存在，本院自不得以證人楊崇彬為本件開單告發受處分人之員
    警而全盤抹煞其在訴訟上所具有之原證人資格。況查交通警察掣單舉發違反道路
    交通管理處罰條例所列之違規事實，本質上為行政處分，係公務員基於職務上之
    權利，依法就特定之具體事件所為之具公法上效果之單方面行政行為，基於公務
    員為公法上行為具有公信力之原則，該行政行為當可被推定為真正，其據以依法
    處分之事實認定亦為正確無誤。由以上所述，本院可確認受處分人在國道一號高
    速公路南下五點三公里處行駛路肩之違規行為，足堪認定，其空言否認，實難認
    為可採。
四、綜上所述，受處分人駕駛其所有之前揭車號汽車確有在高速公路行駛路肩之違規
    行為，從而原處分機關乃依前揭道路交通管理處罰條例第三十三條第一項、第六
    十三條第一項第一款及違反道路交通管理事件統一裁罰標準表規定裁處受處分人
    罰鍰三千元，並記違規點數一點，核無違誤，本件聲明異議為無理由，應予駁回
    。
據上論斷，應依道路交通案件處理辦法第十九條，裁定如主文。
中      華      民      國      九十一    年      九  月    二十三      日
                                      臺灣臺北地方法院交通法庭
                                          法    官  吳  孟  良
右正本證明與原本無異。
如不服本裁定應於送達後五日內向本院提出抗告狀。
                                          書 記 官  田  華  仁
中      華      民      國      九十一    年      九  月    二十三      日
